臺灣高等法院刑事裁定
108年度毒抗字第362號
抗  告  人  
即  被  告  陳志偉  





                      （現另案於法務部○○○○○○○臺                        北分監執行）
上列抗告人即被告因違反毒品危害防制條例案件，不服臺灣新地
北方法院108年度毒聲字第403號，中華民國108年11月8日裁定（
聲請案號：臺灣新北地方檢察署108年度毒偵字第3548號、108年
度聲觀字第355號），提起抗告，本院裁定如下：
    主  文
抗告駁回。
    理  由
一、原裁定意旨略以：抗告人即被告甲○○（下稱抗告人）於警詢
    中，對於民國108年4月7日5時許，在不詳地點，將甲基安非
    他命放置在玻璃球燒烤產生煙霧吸食之方式施用1次之行為
    ，均坦白承認；且抗告人為警所採集之尿液（檢體編號：T0
    000000號），經送請台灣檢驗科技股份有限公司以酵素免疫
    分析法初步檢驗、氣相層析質譜儀法確認檢驗之結果，安非
    他命及甲基安非他命均呈陽性反應，並有尿液採驗同意書、
    新北市政府警察局受採集尿液檢體人姓名及檢體編號對照表
    、台灣檢驗科技股份有限公司108年4月30日濫用藥物檢驗報
    告（檢體編號：T0000000號）在卷可稽，足認抗告人上開自
    白與事實相符，抗告人確有施用甲基安非他命之行為，堪以
    認定。又抗告人前因施用毒品案件，經臺灣臺北地方法院以
    87年度毒聲字第361號裁定送勒戒處所執行觀察、勒戒後，
    認無繼續施用毒品傾向，復經檢察官以87年度偵字第13653
    號為不起訴處分確定等情，有本院被告前案紀錄表在卷可憑
    。抗告人本件於108年4月7日5時許施用甲基安非他命之犯行
    ，距其前次觀察勒戒執行完畢之87年7月28日，已逾5年，且
    其期間未曾再犯施用毒品案件，顯見本件並非於前揭觀察勒
    戒執行完畢釋放後「5年內再犯」施用毒品犯行，應認檢察
    官聲請裁定抗告人入勒戒處所觀察、勒戒，於法要無不合，
    應予准許。爰依毒品危害防制條例第20條第1項、第3項、觀
    察勒戒處分執行條例第3條第1項，裁定令抗告人入勒戒處所
    觀察、勒戒等語。
二、抗告意旨略以：抗告人於108年4月7日17時許，因係竊盜治
    安顧慮管制人員，在新北市泰山區新北大道5段與中央路5巷
    口，被新北市明志派出所員警攔檢帶回派出所詢問，期間抗
    告人本人並非自願同意採尿送驗，且當初攔檢時也沒有搜到
    任何違法物證，員警已經違法不合乎程序，為此提起抗告等
    語。
三、按犯毒品危害防制條例第10條施用毒品之罪者，檢察官應聲
    請法院裁定，或少年法院（地方法院少年法庭）應先裁定，
    令被告或少年入勒戒處所觀察、勒戒，其期間不得逾2月；
    觀察、勒戒或強制戒治執行完畢釋放後，5年後再犯第10條
    之罪者，適用本條前2項之規定，毒品危害防制條例第20條
    第1項、第3項分別定有明文。 
四、經查：
(一)抗告人於上開時間施用甲基安非他命1次之情，業經抗告人
    供述在卷（見毒偵字卷第3至4頁），另經警採集其尿液送請
    前開公司確認檢驗後，確呈安非他命、甲基安非他命陽性反
    應，亦有上述濫用藥物尿液檢驗報告、尿液採驗同意書、受
    採集尿液檢體人姓名及檢體編號對照表在卷可稽（見毒偵字
    卷第5至7頁），足認抗告人前揭施用第二級毒品之犯行明確
    。又抗告人於前開所述之觀察、勒戒及強制戒治執行完畢釋
    放後之5年後，再犯本件毒品危害防制條例第10條第2項之施
    用第二級毒品罪，依法應再入勒戒處所實施觀察、勒戒。
(二)抗告意旨指稱：抗告人非自願同意採尿送驗，且當初攔檢時
    也沒有搜到任何違法物證，員警違法不合乎程序等語，惟查
    ：卷附之尿液採驗同意書由抗告人於108年4月7日17時54分
    簽署，其上有抗告人之親筆簽名及按捺之指印 ，該同意書
    上明載「同意人確實瞭解上述告知內容並出於自願同意」，
    有該尿液採驗同意書在卷可查（見毒偵字卷第6頁反面）；
    且觀諸被告於108年4月7日18時25分許接受警詢時明確供稱
    ：「（問：自願採尿同意書是否你本人簽名捺印？）是。」
    、「（問：警方於108年4月7日17時40分許，執行巡邏勤務
    在新北市泰山區新北大道5段與中央路5巷口發現你為竊盜治
    安顧慮管制人口，向你詢問是否有在施用毒品安非他命，你
    當下向警方表示有施用毒品安非他命等情事，並經由你同意
    下返所採尿送驗是否屬實？）屬實。」、「（問：你施用何
    種毒品？）安非他命」、「（問：你第一次及最後一次施用
    毒品分別為何時、地？是施用何種毒品？）第1次民國88年3
    月間施用安非他命在家中..最後1次在108年4月7日5時朋友
    家中施用安非他命，他叫什麼名字或外號我都不清楚」、「
    （問：你是如何施用毒品安非他命？）我將安非他命加入玻
    璃球內用火燒烤並吸食飄散出來的煙霧」、「（問：警方提
    供乾淨尿瓶於108年4月7日18時23分向你所採集之尿液是否
    為你親自排放？並親自加封加印加蓋並捺印指紋？尿瓶是否
    乾淨？）是。是。乾淨。」、「（警方所提供之尿液對照表
    是否為你親自簽名捺印？）是。」等語（見毒偵字卷第3頁
    反面、4頁），是抗告人於警員尚未發覺其施用毒品行為前
    ，即向警自首坦承其犯行，並於警詢時具體敘明其施用之毒
    品、時間及方式，益徵上開採尿程序係基於抗告人自由意志
    同意下所為，抗告意旨指摘警方程序違法，並非可採。
(三)綜上，原裁定以抗告人確有上開施用第二級毒品甲基安非他
    命之犯行，而令其入勒戒處所觀察、勒戒，核其認事用法，
    並無違誤，被告執前詞提起本件抗告，為無理由，應予駁回
    。
五、據上論斷，應依刑事訴訟法第412條，裁定如主文。
中　　華　　民　　國　　108 　年　　12　　月　　26　　日
                  刑事第十八庭  審判長法  官  吳炳桂 
                                      法  官  何俏美
                                      法  官  葉乃瑋
以上正本證明與原本無異。
不得再抗告。
                                      書記官  程欣怡
中　　華　　民　　國　　108 　年　　12　　月　　27　　日